臺灣新竹地方法院民事判決  
109年度訴字第344號
原      告  洪峙正  

訴訟代理人  周政憲律師
            王志超律師
被      告  徐立國  

            中興保全科技股份有限公司

法定代理人  小野寺博史

訴訟代理人  呂紹陽  
上列當事人間請求損害賠償事件，經本院刑事庭裁定移送前來（
108年度附民字第555號），本院於民國110年3月16日言詞辯論終
結，判決如下：
    主  文
一、被告徐立國、中興保全科技股份有限公司應連帶給付原告新
    臺幣壹佰陸拾貳萬陸仟伍佰元，及自民國一０八年十二月三
    日起，至清償日止，按年息百分之五計算之利息。
二、訴訟費用由被告徐立國、中興保全科技股份有限公司連帶負
    擔。
三、本判決於原告以新臺幣伍拾肆萬參仟元為被告徐立國、中興
    保全科技股份有限公司供擔保後，得假執行。但被告徐立國
    、中興保全科技股份有限公司如以新臺幣壹佰陸拾貳萬陸仟
    伍佰元為原告預供擔保後，得免為假執行。
    事  實  及  理  由
壹、程序事項
    被告徐立國經合法通知，未於最後言詞辯論期日到場，核無
    民事訴訟法第386條各款所列情形，爰依原告之聲請，由其
    一造辯論而為判決。
貳、實體事項
一、原告起訴主張：
  ㈠被告徐立國為被告中興保全科技股份有限公司（原名中興保
    全股份有限公司，下稱中興保全公司）之保全系統工程師，
    負責器材維修、服務工程等業務。民國108年4月30日晚間21
    時43分許，位於新竹縣○○市○○街00號1樓吉利康股份有限公
    司（下稱吉利康公司）董事長洪峙正即原告之辦公室儲藏室
    窗戶（編號07，下稱編號07窗戶）之警報器感應扣脫落發出
    警報，被告中興保全公司遂於同日晚間22時20分通知被告徐
    立國前往吉利康公司進行點檢。被告徐立國於同日晚間22時
    45分抵達吉利康公司後，刷卡進入董事長辦公室旁管制門（
    編號03，1F辦公室門，下稱財會管制門），於同日晚間23時
    16分至36分間，以輸入原始密碼方式，打開董事長辦公室大
    門耶魯鎖，進入董事長辦公室內停留，於該期間內，被告徐
    立國意圖為自己不法之所有，打開原告辦公桌左下方抽屜，
    竊得原告所有之：「皇家橡樹離岸型系列之愛彼（AP）錶（
    型號26170ST.00.D305CR.01，流水號：H00000-000000-0000
    0，價值：新臺幣（下同）52萬元）」、「Portugieser Yac
    ht Club Chrono（Ref：IW390206、Serial：0000000，價值
    ：41萬8,000元）」、「萬國錶、BVLGARI W GG45 4RTG STE
    -CEM GRE ALI BLK AUT（材料編號：101882、目錄代碼：BG
    045BSC LD CHQR，價值68萬8,500元）」手錶各1支得逞（下
    合稱系爭手錶），於翌日（即同年5月1日）凌晨0時許，始
    離開吉利康公司。嗣原告委請公司職員范俊敏於翌日上午檢
    查時，發現系爭手錶有失竊情形而報警查獲。
　㈡被告徐立國所涉刑事罪責，經本院刑事庭以108年度易字第74
    4號判決被告犯竊盜罪，處有期徒刑10月，並經臺灣高等法
    院以109年度上易字第859號駁回其上訴而確定在案，被告徐
    立國顯有故意不法侵害行為。又被告中興保全公司為被告徐
    立國之僱用人，亦應負僱用人連帶賠償責任。為此，爰依民
    法第184條第1項前段、第188條第1項前段之規定，請求被告
    連帶賠償原告損害。並聲明：如主文第1、2項所示；願供擔
    保請准宣告假執行（本卷第145頁、附民卷第5頁）。
二、被告則以：
　㈠被告中興保全公司不爭執刑案判決認定之事實，請法院依法
    判決。答辯聲明：⑴原告之訴及假執行之聲請均駁回；⑵訴訟
    費用由原告負擔；⑶如受不利益判決，願供擔保請准宣告免
    為假執行（本卷第56、146頁）。
  ㈡被告徐立國未於最後言詞辯論期日到庭，惟據其前到庭否認
    犯行，表示本案並未採集到其指紋，反之，事發現場之外側
    窗戶有他人之指紋，可見系爭手錶係遭他人所竊等語。爰答
    辯聲明：⑴原告之訴及假執行之聲請均駁回；⑵訴訟費用由原
    告負擔；⑶如受不利益判決，願供擔保請准宣告免為假執行
    （本卷第55-57頁）。
三、本院之判斷：
  ㈠原告主張之前開事實，業據其提出監視錄影畫面及被告徐立
    國行為時序整理表、系統保全服務契約書、系爭手錶購買證
    明、通聯錄音光碟暨譯文、被告徐立國手機搜尋系爭手錶同
    款式手錶之網路交易價格紀錄等件為證（附民卷第11-54頁
    ），且有本院108年度易字第744號、臺灣高等法院109年度
    上易字第859號竊盜案件刑事判決在卷可稽（本卷第13-28、
    105-140頁），被告徐立國對原告犯竊盜罪，且已判決確定
    ，為被告中興保全公司所不爭執，並請本院依法判決；被告
    徐立國固辯稱事發現場之外側窗戶有他人之指紋，系爭手錶
    係遭他人所竊云云，惟此情業經刑案查明，係系爭手錶失竊
    之後，另一保全公司派至台元科技園區駐點副理在吉利康公
    司員工帶領下，在現場查看時所留（本卷第137-138頁），
    是被告徐立國所辯不可採，且其竊盜罪犯行業經刑案確定判
    決調查明確，被告徐立國空言否認竊盜行為，尚屬無據，應
    認原告之主張為可採。
　㈡按因故意或過失，不法侵害他人之權利者，負損害賠償責任
    ；受僱人因執行職務，不法侵害他人之權利者，由僱用人與
    行為人連帶負損害賠償責任，民法第184條第1項前段、第18
    8條第1項前段分別定有明文。被告徐立國前開竊盜行為，係
    為其僱用人被告中興保全公司執行職務時之故意行為，其不
    法侵害原告財產權，亦為被告中興保全公司所不爭執，揆諸
    上開規定，被告中興保全公司自應就原告所受損害，與被告
    徐立國負連帶賠償責任。
  ㈢給付無確定期限者，債務人於債權人得請求給付時，經其催
    告而未為給付，自受催告時起，負遲延責任。其經債權人起
    訴而送達訴狀，或依督促程序送達支付命令，或為其他相類
    之行為者，與催告有同一之效力；遲延之債務，以支付金錢
    為標的者，債權人得請求依法定利率計算之遲延利息。但約
    定利率較高者，仍從其約定利率；應付利息之債務，其利率
    未經約定，亦無法律可據者，週年利率為百分之五，民法第
    229條第2項、第233條第1項、第203條定有明文。本件原告
    依民法第184條第1項前段、第188條第1項前段請求被告2人
    賠償，屬無確定期限債務，是原告請求被告連帶給付自起訴
    狀繕本送達被告中最後一人之翌日即108年12月3日起，至清
    償日止，按年息5%計算之利息，即屬有據。
  ㈣綜上所述，原告確因被告徐立國為被告中興保全公司執行職
    務時之不法侵害行為，致受有財產損害，是原告依民法第18
    4條第1項前段、第188條第1項前段之規定，請求被告徐立國
    、中興保全公司連帶賠償原告162萬6,500元（計算式：520,
    000＋418,000＋688,500＝1,626,500），及自108年12月3日起
    ，至清償日止，按年息5%計算之法定遲延利息，為有理由，
    應予准許。
四、本件判決基礎已臻明確，兩造其餘攻擊防禦方法及訴訟資料
    ，經本院審酌後，核與判決結果不生影響，爰不一一論述。
五、兩造均陳明願供擔保，聲請本院宣告假執行及免為假執行，
    均核無不合，爰各酌定相當擔保金額後准許之。
六、本件係刑事附帶民事訴訟，而由本院刑事庭移送民事庭者，
    依刑事訴訟法第504條第2項之規定，免納裁判費，且至本件
    言詞辯論終結時，亦未發生其他訴訟費用，故無從確定訴訟
    費用之數額。惟依法仍應依民事訴訟法第87條第1項、第85
    條第2項規定，諭知訴訟費用由敗訴之被告連帶負擔，以備
    將來如有訴訟費用發生時，得以確定其數額，併予敘明。
中　　華　　民　　國   110    年    3     月    31    日
                  民事第二庭    法  官  陳麗芬
以上正本係照原本作成。
如對本判決上訴，須於判決送達後 20 日內向本院提出上訴狀。
如委任律師提起上訴者，應一併繳納上訴審裁判費。
中　　華　　民　　國   110    年    3     月    31    日
                                書記官  曾煜智